最　高　行　政　法　院　裁　定
　　　　　　　　　　　　　　　　　　 96年度裁字第03990號
上　訴　人　印度商‧康恩私人有限公司(Kanin (India) Priva
　　　　　　te Ltd.)
代　表　人　甲○○○○(Jaininder Jain)
訴訟代理人　張伯時律師
被 上訴 人　經濟部智慧財產局
代　表　人　王美花
參　加　人　印度商康加魯工業公司
代　表　人　乙○○○ ○○（Arihant Jain）
訴訟代理人　陳長文律師
　　　　　　蔡瑞森律師（兼送達代收人）
上列當事人間商標異議事件，上訴人對於中華民國95年11月23日
臺北高等行政法院94年度訴字第3733號判決，提起上訴，本院裁
定如下：
　　主  文
上訴駁回。
上訴審訴訟費用由上訴人負擔。
　　理  由
一、按對於高等行政法院判決之上訴，非以其違背法令為理由，
    不得為之，行政訴訟法第242條定有明文。依同法第243條第
    1項規定，判決不適用法規或適用不當者，為違背法令；而
    判決有同條第2項所列各款情形之一者，為當然違背法令。
    是當事人對於高等行政法院判決上訴，如依行政訴訟法第24
    3條第1項規定，以高等行政法院判決有不適用法規或適用不
    當為理由時，其上訴狀或理由書應有具體之指摘，並揭示該
    法規之條項或其內容；若係成文法以外之法則，應揭示該法
    則之旨趣；倘為司法院解釋或本院之判例，則應揭示該判解
    之字號或其內容。如以行政訴訟法第243條第2項所列各款情
    形為理由時，其上訴狀或理由書，應揭示合於該條項各款之
    事實。上訴狀或理由書如未依此項方法表明者，或其所表明
    者與上開法條規定不合時，即難認為已對高等行政法院判決
    之違背法令有具體之指摘，其上訴自難認為合法。
二、上訴意旨略謂：(一)按不論是訴願法第86條第1項所定之「他
    法律關係」，抑或行政訴訟法第177條所稱之「民事法律關
    係」，均未明文規定需「繫屬於我國法院所在之訴訟」，原
    審法院實應審酌所有涉及本案系爭「KANGARO」商標在印度
    之爭訟之情事後，方認定是否應按訴願法第86條第1項及行
    政訴訟法第177條規定暫緩在中華民國之行政救濟程序而為
    判決。(二)縱原判決認本件無停止訴願程序或停止訴訟程序之
    情形，亦應就上訴人印度商康恩私人有限公司所提呈之家族
    協議同意書，本於職權逕為其間法律關係自為判定，詎原判
    決未就此詳為勾稽，亦有判決不備理由之違法。(三)印度路德
    亞納市地方法院曾於西元1997年1月7日頒布，在判決前揭家
    族協議是否合法有效法院案件前之維持現狀命令，允許上訴
    人及關係人在此維持現狀命令規範下均得在印度與其以外地
    區使用「KANGARO」商標，若台灣以任何方式限制該等使用
    ，依該維持現狀命令之規定，即有藐視印度法院之嫌云云。
三、按訴願法第訴願法第86條第1項規定所稱「他法律關係」，
    係指該法律關係繫屬於我國法院在訴訟或行政救濟程序進行
    中而言，而行政訴訟法第177條所稱行政訴訟之裁判須以民
    事法律關係是否成立為準據，而該法律關係已經訴訟繫屬尚
    未終結者，行政法院應以裁定停止訴訟程序，或除前項情形
    外，有民事、刑事或其他行政爭訟牽涉行政訴訟之裁判者，
    行政法院在該民事、刑事或其他行政爭訟終結前，得以裁定
    停止訴訟程序。均指該民事、刑事或其他行政爭訟現於我國
    進行或繫屬而言，並不包括於國外進行之訴訟程序。原判決
    以本件無裁定停止訴訟程序之必要，且上訴人此部分之聲請
    並無所據，予以駁回，已論明其所持之理由，經核並無不合
    。上訴意旨雖指摘原審未就應適用之法規詳予斟酌云云，核
    不足採，難認為對高等行政法院判決之如何違背法令已有具
    體之指摘。又系爭商標係由參加人於89年2月15日於我國申
    請註冊，並於民國92年12月1日註冊公告。且據爭商標依其
    於本國印度申請獲准註冊第376224號、第384556號、第4635
    30號及第486516號商標資料顯示均非上訴人所有。上訴人迄
    未舉證證明據爭商標為其所有，而其所主張1995年4月10日
    及14日關於商標「KANGARO」在家族協議文件等之合法性與
    有效性之爭訟既仍在印度進行，上訴人就據爭商標仍迄未取
    得所有人之法律地位。因此，據爭商標現既仍為參加人所有
    ，並非修正前商標法第37條第7款及14款所規定之他人商標
    ，即無前揭條款規定之適用，業經原判決詳述其認定之理由
    ，上訴人執與其在原審相同並為原審所不採之主張，指摘原
    判決不當，並就原審已論斷者，泛言未論斷，而未具體表明
    合於不適用法規、適用法規不當、或行政訴訟法第243條第2
    項所列各款之情形，難認對該判決之如何違背法令已有具體
    之指摘。依首揭說明，應認其上訴為不合法。
四、據上論結，本件上訴為不合法，依行政訴訟法第249條第1項
    前段、第104條、民事訴訟法第95條、第78條，裁定如主文
    。
中　　華　　民　　國　　96　　年　　12　　月　　27　　日
                    最高行政法院第二庭
                        審判長法官　鄭　淑　貞
                              法官　黃　合　文
                              法官　吳　明　鴻
                              法官　鄭　小　康
                              法官　帥　嘉　寶
以  上  正  本  證  明  與  原  本  無  異
中　　華　　民　　國　　96　　年　　12　　月　　28　　日
　　　　　　　　　　　　　　　書記官　邱  彰  德
